【裁判字號】    90,易,308
【裁判日期】    900712
【裁判案由】    竊盜
【裁判全文】
台灣彰化地方法院刑事判決                            九十年度易字第三八號
    公  訴  人  臺灣彰化地方法院檢察署檢察官
    被      告  丁○○
右列被告因竊盜案件，經檢察官提起公訴（八十九年度偵字第九四二七號），本院判
決如左：
    主      文
丁○○竊盜，累犯，處有期徒刑陸月，如易科罰金，以參佰元折算壹日。
    事      實
一、丁○○前曾於民國八十二年五月間，因違反麻醉藥品管理條例案件，經法院判處
    有期徒刑六月確定；又曾於八十三年八月間，因煙毒案件，經法院判處有期徒刑
    二年二月確定，上開二罪經定應執行有期徒刑二年五月確定，於八十五年十二月
    二十一日假釋出獄並交付保護管束，至八十六年八月二十六日期滿執行完畢，猶
    不知悔改，竟意圖為自己不法之所有，於八十九年十二月九日凌晨一時許，在彰
    化縣和美鎮○○路○段六一八號前，以不明方式竊取甲○○所有車牌號碼ＱＨ─
    八七六七號之自小貨車一部，得手後供己作為代步工具之用。迄於同年十二月十
    一日上午十時四十分許，在彰化縣伸港鄉○○路與泉州路口，因騎乘ＪＢＦ─０
    四六號重機車，行跡可疑為警攔車盤查時，於機車置物箱內查獲海洛因一小包，
    進而於同日下午五時許，帶警方前往台中縣龍井鄉○○○○道路旁起獲上開自小
    貨車，而查出上情。
二、案經彰化縣警察局和美分局報請臺灣彰化地方法院檢察署檢察官偵查起訴。
    理      由
一、訊據被告矢口否認有何竊盜犯行，辯稱伊未竊取該車，係遭刑求才會於警訊中承
    認，該車係友人乙○○偷的云云。惟查，被告身上並無新傷痕，業經臺灣彰化地
    方法院檢察署檢察官於八十九年十二月十二日當場勘驗明確，有偵訊筆錄在卷可
    稽，且警訊筆錄係本於被告自由意識下所製作一節，亦據證人即承辦警員丙○○
    供證明確，而上開自小貨車係車主張界針於八十九年十二月八日晚間二十二時以
    後，於和美鎮○○里○○路○段六一八號前失竊一節，業據張界針於警訊中供述
    詳盡，於本院亦陳明「是丟掉之後三、四天才去做筆錄」等語，復有贓物認領保
    管單一紙及照片三幀在卷可佐（見警卷）。雖證人乙○○於本院自承：於八十九
    年十一月三十日或十二月一日竊取上開自小貨車云云，惟查：該自小貨車係於八
    十九年十二月八日晚間二十二時以後，於和美鎮○○里○○路○段六一八號前失
    竊。與證人乙○○陳明之竊盜時間不同，且證人乙○○於自八十九年十二月六日
    起，因涉嫌強盜等罪嫌，經台灣雲林地方法院檢察署向法院聲請羈押獲准在案，
    亦不可能於上開時間為竊盜行為，且乙○○與被告誼屬朋友，另有竊盜案件，由
    本院以九十年度訴字第一九六號審理中，所言欲以二者有連續犯之裁判上之一罪
    關係，合併審理，使被告得免本案之追訴，實屬迴護之詞，應不足採。況被告係
    因施用毒品案件為警查獲，進而供出本案，並帶警方前往台中縣龍井鄉○○○○
    道路旁起獲上開自小貨車。又證人即承辦警員丙○○亦於本院證稱：是被告帶我
    們到偷竊現場查訪，因車子沒有號碼，所以我們去附近訪查後問到一個隔壁的人
    說被害人有失竊一部車，所以在訪問到被害人，才又帶被害人去指認等語甚明，
    若本件竊案非被告所為，為何被告對於竊車及棄車地點知之甚詳，實與常情背離
    ，上開辯詞實屬可疑。綜上所述，被告辯稱並無竊盜犯行云云，應係事後推諉之
    詞，不可採信。本件事證己臻明確，被告之犯行，洵堪認定。
二、核被告所為，係犯刑法第三百二十條第一項竊盜罪。被告前曾於八十二年五月間
    ，因違反麻醉藥品管理條例案件，經法院判處有期徒刑六月確定；又曾於八十三
    年八月間，因煙毒案件，經法院判處有期徒刑二年二月確定，上開二罪經定應執
    行有期徒刑二年五月確定，於八十五年十二月二十一日假釋出獄並交付保護管束
    ，至八十六年八月二十六日期滿執行完畢，有台灣高等法院被告全國前案紀錄表
    及台灣彰化地方法院檢察署刑案資料查註紀錄表乙紙附卷可稽，其受此有期徒刑
    執行完畢後，五年以內再犯有期徒刑以上之罪，應依累犯規定加重其刑。爰審酌
    被告犯罪之動機、目的、手段、所生之危害及犯罪後之態度等一切情狀，量處如
    主文所示之刑，並諭知易科罰金之折算標準。
三、至於被告前因欲搬運家中物品，竟意圖為自己不法所有，於八十九年七月二十九
    日凌晨一時三十五分許，攜帶客觀上可供兇器使用之扳手一支，至彰化縣線西鄉
    ○○村○○路二二七號前之空地，以扳手啟動後竊取賴合和所有置於前開處所之
    堆高機一輛，得手後供己使用。嗣於同日一時四十五分許，因不諳堆高機之駕駛
    方法，行駛至彰化縣線西鄉○○村○○路與中央路二段六五一巷口時，翻覆至路
    旁農田中，為警查獲之事實，業經本院於八十九年十一月二日判處有期徒刑七月
    ，且前開犯罪時間係八十九年七月二十九日，與本件被告犯罪時間八十九年十二
    月九日相隔有四個多月之久，而本件被告係因無車輛，遂竊車作為代步工具，與
    前開因家中搬運物品需要，見前開堆土機而起意竊盜，二者顯無連續犯之裁判上
    一罪關係，附此敘明。
據上論斷，應依刑事訴訟法第二百九十九條第一項前段，刑法第三百二十條第一項、
第四十一條第一項、第四十七條，罰金罰鍰提高標準條例第一條前段、第二條，判決
如主文。
本案經檢察官黃淑媛到庭執行職務。
中      華      民      國    九十      年      七      月     十二     日
                                臺灣彰化地方法院刑事第二庭
                                    法      官   李  水  源
右正本證明與原本無異。
如不服本判決，應於送達後十日內向本院提出上訴狀(須附繕本)。
告訴人或被害人對於判決如有不服具備理由請求檢察官上訴者，其上訴期間之計算係
以檢察官收受判決正本之日期為準。
                                    法院書記官   廖  建  興
中      華      民      國  九十      年      七      月     十八     日
附錄本案論罪科刑法條全文
刑法第三百二十條
意圖為自己或第三人不法之所有，而竊取他人之動產者，為竊盜罪，處五年以下有期
徒刑、拘役或五百元以下罰金。
意圖為自己或第三人不法利益，而竊佔他人之不動產者，依前項之規定處斷。
前二項之未遂犯罰之。


司法院資訊處製作；財團法人民間司法改革基金會備份。
